臺灣板橋地方法院交通事件裁定　　　 100年度交聲字第2357號
原處分機關　臺北市交通事件裁決所
異　議　人　王鈞石
即受處分人
上列異議人即受處分人因違反道路交通管理處罰條例案件，對於
台北市交通事件裁決所於中華民國100 年6 月10日所為之北市裁
罰字第裁22-DB0000000號處分（原舉發通知單號：中華民國100
年4 月19日桃警局交字第DB0000000 號），聲明異議，本院裁定
如下：
    主  文
異議駁回。
    理  由
一、原處分以：異議人王鈞石於民國（下同）100 年4 月19日15
    時6 分許，駕駛車牌號碼2561-RN 號自用小貨車【按：汽車
    所有人為「欣合大貿易有限公司」】，行經桃園縣觀音鄉○
    ○路與工業七路之設置有燈光號誌管制之交岔路口時，因有
    闖越紅燈直行之違規，為在場執勤之桃園縣政府景察局大園
    分局草漯派出所員警發現並予攔停稽查，即依道路交通管理
    處罰條例第53條第1 項規定，填製100 年4 月19日桃警局交
    字第DB0000000 號舉發違反道路交通管理事件通知單（下稱
    舉發單）當場舉發。嗣異議人依限向原處分機關提出不服陳
    述，為原處分機關再行調查結果，依所得事證（詳如下列說
    明），仍認定異議人上開違規行為屬實，依前揭規定裁處罰
    鍰新臺幣2,700 元，並依同前條例第63條第1 項第3 款【按
    ：原處分未及記載「第3 款」】記違規點數3 點。
二、聲明異議意旨則稱：異議人固有在舉發單所載之時、地駕車
    行駛之事實，但本件實係異議人駕駛之車輛前方尚有一運送
    氫氧之紅色大貨車，致異議人視線受到阻擋而未能辨別紅、
    綠燈之號誌顯示情形云云。
三、經查：
(一)、按汽車駕駛人，行經有燈光號誌管制之交岔路口闖紅燈者，
    處新臺幣（下同）1,800 元以上5,400 元以下罰鍰，並記違
    規點數3 點，道路交通管理處罰條例第53條第1 項、第63條
    第1 項第3 款分別定有明文；所謂闖紅燈，係指車輛面對圓
    形紅燈時，仍逕予穿越路口至銜接路段，不論左轉、直行或
    迴轉，均屬闖紅燈之行為。其次，依違反道路交通管理事件
    統一裁罰基準及處理細則第2 條規定：「（第1 項）處理違
    反道路交通管理事件之程序及統一裁罰基準依本細則之規定
    辦理。（第2 項）前項統一裁罰基準，如附件違反道路交通
    管理事件統一裁罰基準表。」，是據前揭統一裁罰基準表所
    定有關違反道路交通管理條例第53條第1 項行經有燈光號誌
    管制之交岔路口闖紅燈之違規事件，如汽車駕駛人駕駛小型
    車違規，其在期限內繳納或到案聽候裁決，裁處罰鍰為2,70
    0 元，並依上開規定，並記違規點數3 點。
(二)、查以，本案所指異議人有於前揭時、地駕車闖越紅燈直行之
    違規行為，為警發現並當場攔查後掣單舉發之歷程，業據舉
    發員警職配之桃園縣政府警察局大園分局以100 年5 月17日
    園警分交字第1004015030號函文查復以：本分局員警於100
    年4 月19日15時6 分在桃園縣觀音鄉○○路與工業七路口執
    行勤務，發現車號2561-RN 自小貨車於該路口紅燈時未停車
    等待，而由成功路闖越行駛，經員警攔停告知違規事實，並
    依道路交通管理處罰條例第53條第1 項規定予以舉發等意旨
    敘明在卷（參本院卷第8 頁），並有卷附之舉發單通知聯影
    本1 紙（參本卷第5 頁）為憑。
(三)、又，上述原舉發警察機關於同一函文中，尚查復稱以：經調
    閱員警舉發錄影資料，大貨車由內側車道通過該路口後，號
    誌轉換為紅燈，車號2561-RN 自小貨車仍闖紅燈通過；另該
    車行駛外側車道且距該大貨車甚遠，並無異議人所除蜃前方
    有大貨車阻擋視線之情事等語，並提出本案執勤員警舉發錄
    影光碟片1 片供佐。而上開舉發錄影光碟，經本院勘驗其內
    儲存之錄影、錄音檔案全情，核與前揭查復所述異議人駕駛
    車號2561-RN 號自小貨車與其指陳之「紅色大貨車」，二者
    通行經過本案違規地點之情形，以及本件員警依親見觀察並
    據以判認異議人確有首開駕車闖越紅燈直行之整體情狀等事
    項，互核均屬相符，並無盲點，有本院100 年8 月25日勘驗
    筆錄暨附件在卷可考（參本院卷）。再，佐以異議人就其確
    有駕駛車號2561-RN 號自小貨車行經舉發違規時、地一節，
    亦是認在案（參本院卷第4 頁、第7 頁）；準此，本案舉發
    員警依其在場親自視見觀察之情狀，認定異議人有如上違規
    ，予以攔停稽查並填單當場舉發，其事證至臻明確，亦未有
    何違反一般經驗與論理法則之處，自堪信為真實；異議人如
    上辯詞，已不足採。
(四)、承據前論，異議人在舉發單所載時、地，有駕車闖越紅燈直
    行之違規行為，稽以本案舉發所憑各事證，已屬積極明確，
    並無瑕疵可言。原處分機關依道路交通管理處罰條例第53條
    第1 項、第63條第1 項第3 款暨違反道路交通管理事件統一
    裁罰基準及處理細則第2 條、統一裁罰基準表等規定，裁處
    罰鍰2,700 元，並記違規點數3 點，其所為裁決，核無違誤
    ，即應予維持。本件異議為無理由，應予駁回。
四、據上論斷，應依道路交通事件處理辦法第18條，裁定如主文
    。
中    華    民    國   100    年    8     月    29    日
                       交通法庭法  官   黎錦福
上列正本證明與原本無異。
如不服本裁定，應於裁定送達後5 日內敘明抗告理由，向本院提
出抗告狀。
                               書記官   蔡麗春
中    華    民    國   100    年    8     月    29    日